最高法院刑事判決　　　　　　　九十四年度台非字第二九一號
　　上　訴　人　最高法院檢察署檢察總長
　　被　　　告　甲○○
上列上訴人因被告竊盜聲請免除繼續執行強制工作案件，對於台
灣高等法院中華民國九十四年九月二日第二審確定裁定（九十四
年度聲字第九六四號），認為違背法令，提起非常上訴，本院判
決如下：
    主  文
原裁定關於違背法令之部分撤銷。
    理  由
非常上訴理由稱：按本件受處分人前犯竊盜罪，經台灣台北法院
於民國九十一年五月十三日，判處有期徒刑一年二月，於刑之執
行前令入勞動場所強制工作三年。受處分人不服，上訴台灣高等
法院，經該院駁回其上訴確定，移請執行。於民國九十一年八月
二十八日解送勞動場所執行強制工作，已滿一年六月。茲本案檢
察官以其在執行期中，成績優良，悛悔有據，認無繼續執行前項
處分之必要，乃聲請裁定免予繼續強制工作之執行。原裁定除強
制工作處分，免予繼續執行外，竟訴外裁判，將所處有期徒刑一
年二月亦一併免予執行，顯有適用法則不當之違法。爰依刑事訴
訟法第四四一條、第四四三條提起非常上訴，以資糾正等語。
本院按：除有特別規定外，已受請求之事項未予判決，或未受請
求之事項予以判決者，其判決當然違背法令，刑事訴訟法第三百
七十九條第十二款定有明文。又非常上訴係對於確定判決違背法
令所設之救濟方法，刑事訴訟法第四百四十一條規定甚明。至於
確定之裁定，其內容為關於免除刑之執行、免除繼續執行或停止
強制工作執行等實體之事項，而以裁定行之者，因與實體判決具
同等之效力，得為非常上訴之對象，自得對之提起非常上訴。本
件原確定裁定諭知被告甲○○免其刑之執行，又所處強制工作處
分免予繼續執行。係以被告前因竊盜罪，經台灣高等法院於民國
九十一年七月三十日以九十一年度上易字第一五五九號刑事判決
判處有期徒刑一年二月，並依竊盜犯贓物犯保安處分條例第三條
第一項第一款、第四條、第五條第一項前段規定，宣告應於刑之
執行前，令入勞動場所強制工作三年，並移送執行。經聲請人即
台灣高等法院檢察署檢察官以被告執行此項處分已滿一年六月，
已據執行機關檢具悛悔事證，認為該刑期及強制工作之處分已無
執行之必要，而聲請免予執行。經審核卷附台灣高等法院九十一
年度上易字第一五五九號判決、法務部九十四年八月八日法矯字
第○九四○○二三六○七號函暨所附相關文件後，認所請於法並
無不合，而予以准許云云。惟法務部上開函文內容略謂：受處分
人甲○○等人希即檢附有關表件，報請原指揮執行檢察署檢察官
聲請法院裁定免予繼續執行強制工作，但參酌是否不免其刑之執
行等語；台灣高等法院檢察署檢察官乃向原審法院聲請稱：茲據
法務部前開函件及台灣泰源技能訓練所函送有關資料，該受刑人
在執行期中成績優良，悛悔有據，請求停止強制工作之繼續執行
，核尚屬實，認為上項強制工作處分已無繼續執行之必要，爰依
保安處分執行法第四十條第一項、第五十七條及保安處分累進處
遇規程第十七條第一項第一款規定聲請裁定等情，有前開法務部
函、台灣高等法院檢察署檢察官九十四年執聲字第五五五號聲請
書各一紙附卷為憑，其均未請求免除被告「刑之執行」。原確定
裁定竟就檢察官未聲請之「免其刑之執行」部分，併予裁定，且
未於理由內說明此部分與前開強制工作處分免予繼續執行部分究
竟有何實質之關係，而得以一併裁定之理由，揆諸上揭說明，原
確定裁定顯有未受請求之事項，予以裁判之違背法令。案經確定
，非常上訴意旨，執以指摘，洵有理由。惟原裁定尚非不利於被
告，應由本院僅將原裁定關於「免其刑之執行」違背法令部分撤
銷，以資糾正。
據上論結，應依刑事訴訟法第四百四十七條第一項第一款前段，
判決如主文。
中　　華　　民　　國　九十四　年　 十二　 月　二十三　日
                      最高法院刑事第六庭
                          審判長法官  林　增　福
                                法官  邵　燕　玲
                                法官  張　清　埤
                                法官  陳　世　雄
                                法官  陳　朱　貴
      本件正本證明與原本無異
                                      書  記  官
中　　華　　民　　國　九十四　年　 十二 　月　二十八　日
                                                   Ｒ
